【裁判字號】    99,抗,764
【裁判日期】    990608
【裁判案由】    確認土地及建物信託登記謄本之真偽
【裁判全文】
臺灣高等法院民事裁定                   99年度抗字第764號
抗  告  人  甲○○
上列抗告人因與相對人鄭傑夫等3人間確認登記謄本真偽事件，
對於中華民國99年4月26日臺灣士林地方法院99年度補字第363
號裁定提起抗告，本院裁定如下：
    主  文
抗告駁回。
抗告訴訟費用由抗告人負擔。
    理  由
一、抗告意旨：抗告人以相對人為被告，訴請確認原法院84年度
    重訴字第217號所有權移轉登記事件卷內所附土地及建物信
    託登記謄本為真正。抗告人請求確認文書之真偽，與財產權
    無涉；原法院竟認本件為財產權訴訟，且訴訟標的價額不能
    核定，遂依民事訴訟法第77條之12，以新台幣（下同）165
    萬元定之，並命抗告人繳納第一審裁判費1萬7335元。原裁
    定就訴訟標的價額既有違誤，爰提起抗告請求廢棄原裁定云
    云。
二、按「訴訟標的之價額，由法院核定。核定訴訟標的之價額，
    以起訴時之交易價額為準；無交易價額者，以原告就訴訟標
    的所有之利益為準。」「訴訟標的之價額不能核定者，以第
    466條所定不得上訴第三審之最高利益額數加10分之1定之。
    」，民事訴訟法第77條之1第1、2項及第77條之12分別定有
    明文。「對於財產權訴訟之第二審判決，如因上訴所得受之
    利益，不逾新台幣一百萬元者，不得上訴」、「前二項所定
    數額，司法院得因情勢需要，以命令減至新台幣五十萬元，
    或增至一百五十萬元」，同法第466條第1、3項亦定有明文
    ；後經司法院91年1月29日（91）院台廳民一字第03075號函
    ，將民事訴訟法第466條第1項所定上訴第三審之利益額數，
    提高為150萬元。經查：
  (一)抗告人以相對人為被告，訴請確認原法院84年度重訴字第
    217號所有權移轉登記事件卷內所附土地及建物信託登記謄
    本為真正，有起訴狀可稽（見原審卷(一)第4至6頁）。依起訴
    狀內容，抗告人僅謂相對人係法官，遂訴請確認上開謄本為
    真正云云，是抗告人與相對人間訴訟利益顯然無從核定，自
    應依民事訴訟法第77條之12，核定為150萬並加計十分之一
    ，即以165萬元核定其訴訟標的價額，應徵第一審裁判費1萬
    7335元。
  (二)抗告人固謂本件並非財產權訴訟云云。惟不動產謄本係表彰
    不動產權利人、標的物位置、面積、權利內容等事項，具有
    一定財產價值；屬於財產性質之訴訟標的，應依上開規定核
    定之。抗告人迄未說明其主張何種非財產請求，其空言本件
    確認訴訟與財產權無涉，實無足採。
三、從而，原裁定依法並無不合之處，抗告意旨指摘原裁定不當
    ，聲明廢棄，為無理由，應予駁回，爰裁定如主文。
中    華    民    國    99    年    6     月    8     日
                    民事第十七庭
                        審判長法  官  藍文祥
                              法  官  陳麗芬
                              法  官  吳燁山
正本係照原本作成。
本裁定除以適用法規顯有錯誤為理由外，不得再抗告。如提起再
抗告，應於收受後10日內委任律師為代理人向本院提出再抗告狀
。並繳納再抗告費新台幣１千元。
中    華    民    國    99    年    6     月    9     日
                              書記官  于  誠

司法院資訊處製作；財團法人民間司法改革基金會備份。
